ACORDAO-COMPLETO-2581434

ACÓRDÃO DE RELAÇÃO

ACÓRDÃO DE RELAÇÃO 2466/2023 ATA 7/2023 - SEGUNDA CÂMARA

Acórdão 2466/2023-TCU-Segunda Câmara
VISTOS e relacionados estes autos de prestação de contas anuais da Caixa Participações S.A. (Caixapar) , relativas ao exercício de 2014;
Considerando que o processo havia sido sobrestado por despacho proferido pelo então relator, Ministro Raimundo Carreiro, peça 54, até a apreciação do Acompanhamento objeto do                              TC Processo 005.591/2018-0, sob a relatoria do Ministro Aroldo Cedraz, em razão de o processo abordar questões relacionadas ao retorno econômico-financeiro do Banco Pan para a Caixapar (item 1.1.1.1 do relatório da CGU - peça 5) e à existência de autorização legislativa para aportes, especificamente o aporte realizado em 16/7/2014, relacionado ao Banco Pan (item 2.1.1.1 do relatório da CGU - peça 5) .
Considerando que não há mais razões para o sobrestamento do presente processo, haja vista ter sido prolatada decisão definitiva tanto no TC Processo 005.591/2018-0 como no processo dele originado, TC Processo 027.675/2019-0;
Considerando que restou afastada a existência de irregularidade nas presentes contas decorrente de eventual ato antieconômico nos aportes efetuados pela Caixapar no Banco Pan e da ausência de autorização legislativa para esses aportes;
Considerando que os demais achados apontados pelo órgão de controle interno não configuram irregularidades nem possuem gravidade para justificar ressalva nas contas, sendo desnecessária a efetivação de determinação ou ciência, mormente porque a Caixapar já se encontra extinta; e
Considerando os pareceres uniformes exarados pela unidade técnica e pelo Ministério Público junto ao TCU (peças 72-75) ;
ACORDAM os Ministros do Tribunal de Contas da União, reunidos em sessão da 2ª Câmara, com fundamento no art. 143, inciso I, do RI/TCU, em:
a)  levantar o sobrestamento da apreciação do presente processo;
b) julgar regulares, com fundamento nos arts. 1º, inciso I, 16, inciso I, 17 e 23, inciso I, da Lei 8.443/1992 c/c os arts. 1º, inciso I, 207 e 214, inciso I, do Regimento Interno, as contas de Paulo Roberto dos Santos, CPF XXX.422.719-XX; Carlos Magno Gonçalves da Cruz, CPF XXX.760.926-XX; Oswaldo Serrano de Oliveira, CPF XXX.672.917-XX; e Demosthenes Marques, CPF XXX.327.930-XX, dando-se-lhes quitação plena; 
c) informar a Caixa Econômica Federal sobre a prolação do presente Acórdão; e
	d) arquivar os autos com fundamento no artigo 169, III, do Regimento Interno do TCU. 
1. Processo TC-Processo 030.128/2015-3 (PRESTAÇÃO DE CONTAS - Exercício: 2014) 
	1.1. Responsáveis: Carlos Magno Gonçalves da Cruz (XXX.760.926-XX) ; Demosthenes Marques (XXX.327.930-XX) ; Jorge Fontes Hereda (XXX.048.855-XX) ; Murilo Francisco Barella (XXX.876.658-XX) ; Oswaldo Serrano de Oliveira (XXX.672.917-XX) ; Paulo Roberto dos Santos (XXX.422.719-XX) .
	1.2. Órgão/Entidade: Caixa Participações S.A.
	1.3. Relator: Ministro Antonio Anastasia.
	1.4. Representante do Ministério Público: Procurador Rodrigo Medeiros de Lima.
	1.5. Unidade Técnica: Unidade de Auditoria Especializada em Bancos Públicos e Reguladores Financeiros (AudBancos) .
	1.6. Representação legal: Carlos Henrique Bernardes Castello Chiossi (40.915/OAB-DF) , Murilo Fracari Roberto (22.934/OAB-DF) e outros, representando Caixa Participações S.A.; Eduardo Alves de Oliveira Pinto (18.353/OAB-DF) , Alberto Angelo Briani Tedesco (218506/OAB-SP) e outros, representando Caixa Econômica Federal. 
	1.7. Determinações/Recomendações/Orientações: não há.

Segunda Câmara

Caixa Participações S.A.

Carlos Magno Gonçalves da Cruz (XXX.760.926-XX); Demosthenes Marques (XXX.327.930-XX); Jorge Fontes Hereda (XXX.048.855-XX); Murilo Francisco Barella (XXX.876.658-XX); Oswaldo Serrano de Oliveira (XXX.672.917-XX); Paulo Roberto dos Santos (XXX.422.719-XX).

ANTONIO ANASTASIA

Carlos Henrique Bernardes Castello Chiossi (40.915/OAB-DF), Murilo Fracari Roberto (22.934/OAB-DF) e outros, representando Caixa Participações S.A.; Eduardo Alves de Oliveira Pinto (18.353/OAB-DF), Alberto Angelo Briani Tedesco (218506/OAB-SP) e outros, representando Caixa Econômica Federal.

Procurador Rodrigo Medeiros de Lima.

PRESTAÇÃO DE CONTAS (PC)

Unidade de Auditoria Especializada em Bancos Públicos e Reguladores Financeiros (AudBancos).